臺灣臺北地方法院民事簡易判決
                                   111年度北簡字第7338號
原    告  施安祈  
被    告  施友恩  
上列當事人間請求損害賠償事件，經本院刑事庭移送前來(110年
度審附民字第2145號)，本院於民國111年7月12日言詞辯論終結
，判決如下：
    主    文
被告應給付原告新臺幣捌萬壹仟零陸拾伍元。
原告其餘之訴駁回。
訴訟費用由被告負擔三分之一，餘由原告負擔。
本判決原告勝訴部分得假執行。但被告如以新臺幣捌萬壹仟零陸
拾伍元預供擔保後，得免為假執行。
    事實及理由
一、原告主張：被告於民國110年7月4日18時許，在臺北市○○區○
    ○○路0段000號2樓，因見原告與施修強爭執不休，被告憤而
    拉扯原告至地面，被告掐住原告脖子，一手抓原告手臂，使
    原告無法反抗，致原告受有手臂、脖子紅腫等傷害，為此依
    侵權行為之法律關係，請求被告賠償原告醫療費用新臺幣（
    下同）1,065元、精神慰撫金30萬元，共計301,065元等語。
    並聲明：被告應給付原告301,065元。
二、被告辯稱：原告與父親施修強因一碗湯的評價意見不合起衝
    突，原告情緒失控達1小時之久，過程中父母已採用各方法
    說教，包含放下情緒、理性說服等方式，皆無法安撫原告情
    緒，約有1小時口角及肢體衝突之後，父親試圖藉由離開現
    場環境來暫緩雙方緊張情緒，原告仍以緊抓住父親雙肩等肢
    體動作攔阻父親出門。被告認為暫時拉開二人距離為最適當
    作法，因過程緊急關係，被告以快速遏止原告行為的方式施
    以原告，在進行阻攔時因原告情緒失控的關係，原告也在被
    告及父親手臂及肩膀處留有抓傷及瘀傷等，但被告與父親皆
    未去申請驗傷。原告請求賠償精神慰撫金30萬元金額過於龐
    大，遠超過被告之支付能力，被告曾在家事庭及刑事庭誠摯
    地向原告致歉等語。並聲明：原告之訴駁回。
三、得心證之理由：
  ㈠經查，被告施友恩與原告施安祈為兄妹，施修強為渠等之父
    ；施友恩於110年7月4日18時許，在臺北市○○區○○○路0段000
    號2樓住處，因見施安祈為當日晚餐之湯品口味、食材及家
    庭事務分工等與施修強爭執不休，施友恩遂以徒手抓住施安
    祈手臂、脖子之方式，欲制止施安祈與施修強繼續爭吵，並
    令施修強得離開紛爭現場，其本應注意以適當之方式制止施
    安祈，避免使施安祈受傷，而依當時情形，並無不能注意之
    情事，竟疏未注意及此，而於過程中致施安祈受有脖子紅、
    雙上臂紅等傷害之事實，業經本院刑事庭以110年度審簡字
    第1844號刑事判決認定屬實，並依過失傷害罪判處被告拘役
    20日，如易科罰金，以1,000元折算1日，此有上開刑事判決
    書在卷可考（見本院卷第11至15頁），足認被告於110年7月
    4日所為上述過失傷害原告之行為，已構成侵權行為，並致
    原告受有脖子紅、雙上臂紅等傷害。
  ㈡按因故意或過失，不法侵害他人之權利者，負損害賠償責任
    ；不法侵害他人之身體、健康、名譽、自由、信用、隱私、
    貞操，或不法侵害其他人格法益而情節重大者，被害人雖非
    財產上之損害，亦得請求賠償相當之金額，民法第184條第1
    項前段、第195條第1項前段分別定有明文。本件被告不法侵
    害原告之身體，既經認定，則原告主張依上開規定請求被告
    賠償原告因而所受之損害，即屬有據。茲就原告請求被告賠
    償之各項金額，應否准許，分述如下：
　⒈醫療費用部分：
　　查原告主張其於110年7月4日受有脖子紅、雙上臂紅等傷害
    害後，共計支出醫療費用1,065元之事實，已據其提出Line
    錢包交易紀錄為證，並為被告所不爭執，堪信屬實。是原告
    請求被告賠償醫療費用1,065元，應屬有據。
　⒉精神慰撫金部分：
　　再按不法侵害他人之人格權，被害人受有非財產上損害，請
    求加害人賠償相當金額之慰撫金時，法院對於慰撫金之量定
    ，應斟酌實際加害情形、所造成之影響、被害人所受精神上
    痛苦之程度、雙方之身分、地位、經濟狀況及其他各種情形
    ，以核定相當之數額（最高法院著有47年台上字第1221號、
    51年台上字第223號、76年台上字第1908號判例可資參照）
    。本院審酌被告係原告之兄，於原告與父親發生爭執時，被
    告在勸架及使父親得離開紛爭現場之過程中，立意雖良善，
    但疏未注意採用適當之方式避免原告受傷，被告將原告壓制
    在地、抓住原告脖子之方式難認屬適當之方式，造成原告受
    有脖子紅、雙上臂紅等傷害，原告之身體、精神確受有痛苦
    ，並斟酌原告現年25歲，被告現年27歲，兩造學歷均為碩士
    畢業，及兩造之身分、地位、財產、經濟能力等一切情狀，
    認本件原告得請求被告賠償之精神慰撫金以8萬元為適當。
　⒊綜上所述，原告依侵權行為之法律關係，得請求被告賠償之
    金額為醫療費用1,065元、精神慰撫金8萬元，共計81,065元
    。
四、從而，原告依侵權行為法律關係，請求被告給付81,065元之
    範圍內，為有理由，應予准許。至原告逾此部分之請求，為
    無理由，應予駁回。
五、本判決原告勝訴部分係就民事訴訟法第427條訴訟適用簡易
    程序所為被告敗訴之判決，依同法第389條第1項第3款規定
    ，應依職權宣告假執行。本院並依同法第392條第2項規定，
    依職權宣告被告如預供擔保，得免為假執行。
六、本件為判決之基礎已臻明確，兩造其餘主張、陳述並所提證
    據，含證人施修強之證述等，經審酌後，認均與本件之結論
    無礙，爰不再一一論述，附此敘明。
七、本件原告之訴為一部有理由、一部無理由，依民事訴訟法第
    79條，判決如主文。本件係刑事附帶民事訴訟，由刑事合議
    庭裁定移送民事庭之事件，依刑事訴訟法第504條第2項之規
    定，免納裁判費，本件訴訟費用額，確定如後附計算書所示
    金額。
中　　華　　民　　國　　111 　年　　7 　　月　　26　　日
              臺灣臺北地方法院臺北簡易庭
                                  法  官  羅富美
計  算  書：
項        目              金  額（新臺幣）    備    註
第一審裁判費                   0元            免徵裁判費
合        計                   0元　　　　　　　　　　　
以上判決正本係照原本作成。
如對本判決上訴，須於判決送達後20日內向本庭（臺北市○○○路0
段000巷0號）提出上訴狀 (須按他造當事人之人數附繕本）。
中　　華　　民　　國　　111 　年　　7 　　月　　26　　日
                                  書記官  陳鳳瀴